臺灣高雄地方法院刑事判決　　　　　　　　　　　　　九十一年度易字第七五二號
　　公　訴　人　臺灣高雄地方法院檢察署檢察官
　　被　　　告　乙○○
右列被告因違反動產擔保交易法案件，經檢察官聲請簡易判決處刑（九十年度偵字第
二二九一五），本院高雄簡易庭認不宜以簡易判決處刑，改依通常程序審理，本院判
決如左：
    主  文
乙○○動產擔保交易之債務人，意圖不法之利益，將標的物遷移，致生損害於債權人
，處拘役伍拾日，如易科罰金，以參佰元折算壹日。
    事  實
一、乙○○於民國九十年二月四日，以動產擔保交易附條件買賣之方式，向春安機車
    行（負責人甲○○）購買車牌號碼：ＸＯＧ－二七六號重型機車一輛，為動產擔
    保交易之債務人。約定總價金新台幣（下同）二萬九千一百元，自九十年二月五
    日起至同年七月五日止，分六期給付，每月一期，約定每月五日付款，第一至三
    期，每期付款七千三百五十元，第四至六期，每期付款四千八百元，標的物存放
    地點為高雄市○鎮區○○路六四六號九樓，在價金未付清之前，標的物所有權仍
    屬於出賣人所有，買受人僅得依約占有使用，不得任意遷移或為其他處分。乃乙
    ○○竟在取得標的物後，僅付款二期，自九十年四月五日起即拒不付款，並意圖
    為自己不法之利益，將該標的物遷移逃匿不知去向，致出賣人追索無著受損。
二、案經被害人甲○○（春安機車行負責人）訴請臺灣高雄地方法院檢察署檢察官偵
    查聲請簡易判決處刑。
    理  由
一、訊據被告乙○○固不否認於右揭時地與春安機車行負責人甲○○簽訂動產擔保交
    易附條件買賣契約，約定內容及僅付款二期之事實，惟矢口否認有違反動產擔保
    交易法第三十八條之犯行，辯稱：系爭機車於九十年八、九月間遭警方扣車，並
    非故意遷移不明云云。經查：系爭機車確於九十年八月二日經高雄市政府警察局
    新興分局查扣在案，業經本院查明屬實，有該分局九十一年十月八日高市警新分
    七字第○九一○○一七五三○號函附查扣車輛登記簿及舉發違反道路交通管理事
    件通知單各一份在卷可稽（本院卷第七九至八一頁）。惟依前述，被告乃係於九
    十年四月五日即未再繳付分期款，而春安機車行負責人甲○○復於同年四、五月
    間分別至上開機車約定存放地點尋查及電話通知被告家人轉告與寄發存信證函予
    被告及連帶保證人陳豐文，均無所獲，此經告訴代理人丙○○到庭指述綦詳，且
    提出存證信函、信封、回執各一份為證（偵卷第七頁、本院卷第八六頁），而被
    告亦自承：陳豐文確於九十年六月間有告知告訴人在討欠款及機車，但因無錢，
    故未置理等語（本院卷第九五頁），是可知被告確有意圖為自己不法利益之情事
    ；另告訴人於被告拒不付款後（九十年四月），即分別至標的物約定存放地點訪
    查均無所獲，已如前述，足徵被告確有將系爭機車遷移他處，亦可認定，是被告
    前揭辯稱，尚不足採。此外，尚有附條件買賣契約書、行車執照、身分證影本各
    一份在卷可佐，故本件事證明確，被告犯行洵堪認定，應依法論科。
二、核被告所為，係犯動產擔保交易法第三十八條之罪。爰審酌被告違反附條件買賣
    契約，非但未依約付清價款，甚且將機車遷移他處，致告訴人追索無著而受有損
    害，且犯後猶飾詞圖卸，尚無悔意，惟念其所得不多，且告訴人之損害尚屬輕微
    等一切情狀，量處如主文所示之刑，併諭知易科罰金之折算標準，以資懲儆。
三、據上論斷，應依刑事訴訟法第二百九十九條第一項前段，動產擔保交易法第三十
    八條，刑法第十一條前段、第四十一條第一項、罰金罰鍰提高標準條例第一條前
    段、第二條，判決如主文。
本案經檢察官黃彩秀到庭執行職務。
中    華    民    國    九十一    年      十一    月        二十八    日
                                  臺灣高雄地方法院刑事第三庭
                                      法  官    吳為平
右正本證明與原本無異。
如不服本判決，應於判決送達後十日內，向本院提出上訴狀。
                                      書記官    曾秀鳳
中    華    民    國    九十一    年      十一    月        二十八    日
